臺灣嘉義地方法院民事判決
110年度訴字第1號
原      告  行政院農業委員會林務局嘉義林區管理處

法定代理人  張岱    
訴訟代理人  黃厚誠律師  
            莊承融律師        
被      告  王慶祥  

            邱文聰  

            邱文吉  
            邱文進  

兼上列三人
共      同
訴訟代理人  邱莊月英

被      告  蔡邱清過
兼訴訟代理
人          邱來    

被      告  王邱清美
            邱世億  

兼上列一人                        
法定代理人  陳泫珍  
兼上列二人
共      同
訴訟代理人  邱清水  

被      告  邱金川  

上列當事人間拆屋還地事件，本院於民國110年10月14日言詞辯
論終結，判決如下：
    主  文
一、被告邱來、邱文聰、邱文吉、邱文進、邱莊月英、蔡邱清過
    、王邱清美、邱清水、邱世億、陳泫珍、邱金川應將坐落嘉
    義縣○○鄉○○○○段0地號土地如嘉義縣水上地政事務所民國一
    一0年七月二十七日複丈成果圖所示：編號A1、面積二四六.
    五四平方公尺主建物，編號A2、面積九五.一九平方公尺車
    庫，編號A3、面積七九.七0平方公尺工寮，編號A4、面積五
    七.一二平方公尺廁所及廚房，編號A5、面積三六八.八二平
    方公尺庭院（水泥地），編號A6、面積六五.一七平方公尺
    豬舍，編號A7、面積二九.0七平方公尺雞舍，及坐落同段8
    地號土地編號A7、面積三.八0平方公尺雞舍等之地上物除去
    ，並將前開土地交還原告。
二、被告邱文聰、邱文吉、邱文進、邱莊月英應將坐落嘉義縣○○
    鄉○○○○段0地號土地上如嘉義縣水上地政事務所民國一一0年
    七月二十七日複丈成果圖所示：編號B1、面積一一一.五四
    平方公尺主建物，編號B2、面積二七.三四平方公尺車庫，
    編號B3、面積三一.0二平方公尺雞舍，編號B4、積四.0三平
    方公尺廁所，編號B5、面積九七.0九平方公尺倉庫，編號B6
    -1、面積九七.五五平方公尺庭院(水泥地)，編號B6-2、面
    積一二.九二平方公尺庭院(水泥地)等地上物除去，並將前
    開土地交還原告。
三、被告王慶祥應將坐落嘉義縣○○鄉○○○○段0○0地號土地如嘉義
    縣水上地政事務所民國一一0年七月二十七日複丈成果圖所
    示：編號C1、面積三七二七、五0平方公尺、編號C2、面積
    三八.六五平方公尺、編號C3、面積二三四.九三平方公尺，
    除第一項、第二項所示地上物占用部分外之面積二六七四.
    一八平方公尺土地交還原告。
四、被告邱來、邱文聰、邱文吉、邱文進、邱莊月英、蔡邱清過
    、王邱清美、邱清水、邱世億、陳泫珍、邱金川應給付原告
    新臺幣玖仟捌佰參拾元，及自民國一一0年十月十四日起至
    清償日止，按週年利率百分之五計算之利息。另應自民國一
    0九年十二月三十日起至返還土地之日止，按月給付原告新
    臺幣壹佰陸拾參元。
五、被告邱文聰、邱文吉、邱文進、邱莊月英應給付原告新臺幣
    參仟玖佰陸拾陸元，及自民國一一0年十月十四日起至清償
    日止，按週年利率百分之五計算之利息。另應自民國一0九
    年十二月三十日起至返還土地之日止，按月給付原告新臺幣
    陸拾陸元。
六、被告王慶祥應給付原告新臺幣貳萬柒仟捌佰零玖元，及自民
    國一一0年十月十四日起至清償日止，按週年利率百分之五
    計算之利息。另應自民國一0九年十二月三十日起至返還土
    地之日止，按月給付原告新臺幣肆佰陸拾參元。
七、原告其餘之訴駁回。
八、訴訟費用由被告負擔。 
九、本判決第一項於原告以新臺幣肆萬捌仟元為被告邱來、邱文
    聰、邱文吉、邱文進、邱莊月英、蔡邱清過、王邱清美、邱
    清水、邱世億、陳泫珍、邱金川供擔保，得假執行。
十、本判決第二項於原告以新臺幣壹萬玖仟元為被告邱文聰、邱
    文吉、邱文進、邱莊月英供擔保，得假執行。
十一、本判決第三項於原告以新臺幣拾參萬肆仟元為被告王慶祥
      供擔保，得假執行。
十二、本判決第四項（除按月給付部分外)於原告以新臺幣參仟,
      貳佰元為被告邱來、邱文聰、邱文吉、邱文進、邱莊月英
      、蔡邱清過、王邱清美、邱清水、邱世億、陳泫珍、邱金
      川供擔保，得假執行。　　
十三、本判決第五項（除按月給付部分外)於原告以新臺幣壹仟
      參佰元為被告邱文聰、邱文吉、邱文進、邱莊月英供擔保
      ，得假執行。　　
十四、本判決第六項（除按月給付部分外)於原告以新臺幣玖仟
      參佰元為被告王慶祥供擔保，得假執行。　　
十五、原告其餘假執行之聲請駁回。　　
　　事實及理由
壹、程序事項
一、按訴狀送達後，原告不得將原訴變更或追加他訴，但擴張或
    減縮應受判決事項之聲明者，或請求之基礎事實同一者，不
    在此限；又不變更訴訟標的，而補充或更正事實上或法律上
    之陳述者，非為訴之變更或追加，民事訴訟法第255條第1項
    第2款、第3款、第256條分別定有明文。 
二、本件原告起訴時原聲明：
㈠、被告邱來應將坐落嘉義縣○○鄉○○○○段0地號土地如起訴狀位置
    圖所示編號A1面積225.06平方公尺磚造建物、編號A2面積91
    .2平方公尺車庫、編號A3面積71.25平方公尺工寮、編號A4
    面積57平方公尺建物（廁所及廚房）、編號A5面積370平方
    公尺水泥空地、編號A6面積67.2平方公尺豬舍、編號A7-1面
    積13.5平方公尺雞舍；及坐落同段8地號土地上編號7-2面積
    13.5平方公尺雞舍等之地上物除去。並將前開土地交還原告
    。
㈡、被告邱文聰、邱文吉、邱文進、邱莊月英應將坐落嘉義縣○○
    鄉○○○○段0地號土地如起訴狀位置圖所示編號B1面積90.72平
    方公尺磚造建物、編號B2面積19.89平方公尺車庫、編號B3
    面積14.44平方公尺雞舍、編號B4面積1.65平方公尺建物（
    廁所）、編號B5面積97.5平方公尺磚造建物、編號B6面積50
    .53平方公尺水泥空地、編號B7-1面積15.89平方公尺水泥蓄
    水池等；及坐落同段8地號土地編號B7-2面積3.14平方公尺
    水泥蓄水池等之地上物除去。並將前開土地交還原告。
㈢、被告王慶祥應將坐落嘉義縣○○鄉○○○○段0○0地號土地，扣除上
    開㈠、㈡地上物外，面積2,797.53平方公尺之土地交還原告。
㈣、被告邱來應給付原告新台幣（下同）11,811元及自起訴狀繕
    本送達之翌日起至清償日止，按週年利率百分之五計算之利
    息。另應自109年12月30日起至返還第一項土地之日止，按
    月給付原告196元。
㈤、被告邱文聰、邱文吉、邱文進、邱莊月英應給付原告3,818元
    及自起訴狀繕本送達之翌日起至清償日止，按週年利率百分
    之五計算之利息。另應自109年12月30日起至返還第二項土
    地之日止，按月給付原告63元。
㈥、被告王慶祥應給付原告36,365元及自起訴狀繕本送達之翌日
    起至清償日止，按週年利率百分之五計算之利息。另應自10
    9年12月30日起至返還第三項土地之日止，按月給付原告606
    元。
㈦、訴訟費用由被告負擔。
㈧、第一項至第六項聲明，除第四項至第六項之按月給付不當得
    利部分外，原告願供擔保，請准宣告假執行。
三、嗣原告於110年7月27日勘驗現場後(卷第211頁)，於110年10
    月8日具狀更正聲明(卷第313頁至320頁)為如主文㈠㈡㈢所示，
    併更正請求不當得利金額為㈣、被告邱來、邱文聰、邱文吉
    、邱文進、邱莊月英、蔡邱清過、王邱清美、邱清水、邱世
    億、陳泫珍、邱金川（下稱邱來等11人)應給付原告12,288
    元及自起訴狀送達翌日起至清償日止，按週年利率百分之五
    計算之利息；另應自109年12月30日起至返還第一項土地之
    日止，按月給付原告204元。㈤、被告邱文聰、邱文吉、邱文
    進、邱莊月英（下稱邱文聰等4人)應給付原告4,958元及自
    起訴狀送達翌日起至清償日止，按週年利率百分之五計算之
    利息；另應自109年12月30日起至返還第二項土地之日止，
    按月給付原告82元。㈥、被告王慶祥應給付原告34,761元及
    自起訴狀送達翌日起至清償日止，按週年利率百分之五計算
    之利息。另應自109年12月30日起至返還第三項土地之日止
    ，按月給付原告579元。嗣又於110年10月14日當庭請求上開
    ㈣㈤㈥利息起算日，自110年10月14日起算。綜上，原告依地政
    事務所實際測量後，補充、更正或減縮其所欲拆除之面積及
    使用現況，使訴訟標的更為明確，非為訴之變更或追加，及
    依被告實際占用面積請求給付相當於租金之不當得利價額，
    均與前揭規定相符，應予准許，先予敘明。
四、原告起訴時僅列王慶祥、邱來、邱文聰、邱文吉、邱文進、
    邱莊月英為被告，嗣於110年8月9日（卷第233頁）具狀追加
    蔡邱清過、王邱清美、邱清水、邱世億、陳泫珍、邱金川為
    被告，原告上開所為變更、追加分別屬擴張應受判決事項之
    聲明、其請求之基礎事實同一，及更正事實上陳述之情形，
    與因訴訟標的對於數人必須合一確定而追加原非當事人之人
    ，揆諸首揭規定，應予准許。
貳、實體事項
一、原告主張：
㈠、嘉義縣○○鄉○○○○段0○0地號土地（下稱系爭土地）為中華民國
    所有，行政院農業委員會林務局為管理人。被告無權占有如
    嘉義縣水上地政事務所110年07月27日複丈成果圖(下稱附圖
    )所示原告之土地，應將坐落系爭土地之地上物除去，並將
    其所占用之土地交還原告：
 1、被告邱來等11人無權占有附圖編號A1至A7。
 2、被告邱文聰等4人無權占有附圖編號B1至B6-2。
 3、被告王慶祥前與原告簽有國有森林用地出租造林契約書(卷
    第55頁至第65頁)，租賃期間自86年7月1日起至95年6月30日
    止，承租嘉義縣○○鄉○○○○區○00○○○000號，承租範圍如附圖
    所示編號C1部分面積3727.50平方公尺、C2部分面積38.65平
    方公尺、C3部分面積234.93平方公尺(下稱附圖編號C1至C3
    部分)，共計4001.08平方公尺。被告王慶祥與原告間租賃關
    係已因租期屆滿且未續租，除被告邱來等11人占用之附圖編
    號A1至A7及被告邱文聰等4人占用之附圖編號B1至B6-2外，
    被告王慶祥仍無權占用其他部分。
㈡、被告無權占用如附圖所示之土地，被告邱來等11人就編號A1
    至A7所示地上物，占用面積共計945.41平方公尺；被告邱文
    聰等4人之被繼承人就附圖編號B1至B6-2所示地上物，占用
    面積共計381.49平方公尺；被告王慶祥占用上開地上物外之
    前租賃土地、面積2,674.18平方公尺，未返還原告。而嘉義
    縣○○鄉○○○○段0○0地號土地，104年申報地價為每平方公尺50
    元；105年迄今，申報地價為每平方公尺52元（卷第67第69
    頁）。被告無權占有系爭土地，每年獲有相當於土地申報價
    額年息5%之租金利益，致原告受有損害。被告應返還相當於
    租金額之5年間損害金額及遲延利息，計算方式如下：
 1、被告邱來等11人無權占用如訴之聲明第一項土地面積共計94
    5.41平方公尺【計算式：246.54+95.19+79.7+57.12+368.82
    +65.17+29.07+3.8=945.41】：
  ①返還5年不當得利部分：原告得請求被告邱來等11人給付自10
    4年12月30日起至109年12月29日止，計5年相當於租金之不
    當得利12,288元【計算式：〔50×945.41×5%×(2/365)〕+〔52×9
    45.41×5%×4〕+〔52×945.41×5%×(364/366)〕＝12+9,832+2,444=
    12,288(小數點以下無條件除去)】及法定遲延利息。 
  ②按月返還不當得利部分：被告邱來等11人另應自109年12月30
    日起至返還土地之日止，按月給付原告204元【計算式：（5
    2×945.41×5%）÷12＝204(小數點以下無條件捨去)】。
 2、被告邱文聰等4人無權占用如訴之聲明第二項土地面積共計3
    81.49平方公尺【111.54+27.34+31.02+4.03+97.09++97.55+
    12.92=381.49】： 
  ①返還5年不當得利部分：原告得請求被告邱文聰等4人給付自1
    04年12月30日起至109年12月29日止，計5年相當於租金之不
    當得利4,958元【計算式：〔50×381.49×5%×(2/365)〕+〔52×38
    1.49×5%×4〕+〔52×381.49×5%×(364/366)〕＝5+3,967+986=4,95
    8(小數點以下無條件捨去)】及法定遲延利息。
  ②按月返還不當得利部分：被告邱文聰等4人另應自109年12月3
    0日起至返還土地之日止，按月給付原告82元【計算式：（5
    2×381.49×5%）÷12＝82(小數點以下無條件捨去)】。
 3、被告王慶祥無權占用如訴之聲明第三項土地面積共計2,674.
    18平方公尺(扣除被告邱來等11人占用部分)【計算式：(372
    7.5+38.65+234.93)-945.41-381.49=2,674.18】：
  ①返還5年不當得利部分：原告得請求被告王慶祥給付自104年1
    2月30日起至109年12月29日止，計5年相當於租金之不當得
    利34,761元【計算式：〔50×2,674.18×5%×(2/365)〕+〔52×2,6
    74.18×5%×4〕+〔52×2,674.18×5%×(364/366)〕＝36+27,811+6,9
    14=34,761(小數點以下無條件捨去)】及法定遲延利息。 
  ②按月返還不當得利部分：被告王慶祥另應自109年12月30日起
    至返還土地之日止，按月給付原告579元【計算式：（52×2,
    674.18×5%）÷12＝579(小數點以下無條件捨去)】。
二、被告略以：
㈠、被告邱來等11人陳稱：並無占有土地的權源，該地段偏遠，
    沒有賺錢機會。
㈡、被告王慶祥陳稱：於77年至86年間、86年到95年6月30日都有
    跟原告承租，但原告於95年間就不跟我簽立租約，土地上面
    的房子都在69年就已經建造，平時在土地上種植竹筍、竹子
    。
三、兩造不爭執事項：
㈠、系爭土地為中華民國所有，行政院農業委員會林務局為管理
    人。(本院卷第33頁至第36頁)
㈡、系爭土地上附圖編號A1磚造建物（門牌號碼：嘉義縣○○鄉○○
    村0鄰○○00號）、編號A2車庫、編號A3工寮、編號A4建物（
    廁所及廚房）、編號A5水泥空地、編號A6豬舍、編號A7-1雞
    舍、編號A7-2雞舍等地上物為被告邱來等11人所有。
㈢、系爭土地上編號B1主建物，編號B2車庫，編號B3雞舍，編號B
    4廁所，編號B5倉庫，編號B6-1庭院(水泥地)，編號B6-2庭
    院(水泥地)等地上物為被告邱文聰等4人所有。
㈣、被告王慶祥前與原告簽有國有森林用地出租造林契約書(卷第
    55頁至第65頁)，租賃期間為86年07月01日起至95年06月30
    日止，承租嘉義縣○○鄉○○○○區○00○○○000號，承租範圍如附
    圖編號C1、C2、C3，共計4001.08平方公尺。
四、本件之爭點厥為原告可否請求被告將無權占有之地上物拆除
    ，並將返還土地？原告依不當得利之法律關係，請求被告給
    付相當租金之不當得利，有無理由？經查：
㈠、按當事人主張有利於己之事實者，就其事實有舉證之責任，
    民事訴訟法第277條前段定有明文。又所有人對於無權占有
    或侵奪其所有物者，得請求返還之；對於妨害其所有權者，
    得請求除去之，民法第767條第1項定有明文。以無權占有為
    原因，請求返還所有物之訴，被告對原告就其物有所有權存
    在之事實無爭執，而僅以非無權占有為抗辯者，原告於被告
    無權占有之事實，無舉證責任。被告應就其取得占有，係有
    正當權源之事實證明之。如不能證明，則應認原告之請求為
    有理由（最高法院72年度台上字第1552號判決參照）。
㈡、原告主張系爭土地為原告管理之國有土地，被告邱來等11人
    於系爭土地內有如附圖編號A1至A7所示地上物，占用面積共
    計945.41平方公尺；被告邱文聰等4人繼承邱銘金自他人購
    得如附圖編號B1至B6-2所示地上物，占用面積共計381.49平
    方公尺；被告王慶祥占用上開地上物外之前租賃土地面積2,
    674.18平方公尺等語，為被告所不爭執，並有系爭土地地籍
    圖、位置圖、正射影像圖、土地建物查詢資料、現場照片、
    國有森林用地出租造林契約書影本、地價土地查詢資料(卷
    第19-69頁)，復經本院勘驗現場及囑託嘉義縣水上地政事務
    所測量屬實，並有本院勘驗筆錄及複丈成果圖附卷可考（卷
    第205頁至223頁、第289頁至291頁），堪信為真。
㈢、又國有財產撥給各地國家機關使用者，名義上雖仍為國有，
    實際上即為使用機關行使所有人之權利，故對於是類財產，
    准由管領機關起訴，代國家主張所有權人之權利（最高法院
    51年台上字第2680號判例意旨參照）。經查，原告主張兩造
    間就系爭土地無租賃關係，被告無占有權源等語，均為被告
    所不爭執（卷第134頁、第350頁至第351頁），被告自屬無
    權占有原告所管領之土地無誤。準此，原告本於民法第767
    條之規定，請求被告邱來等11人及被告邱文聰等4人應拆除
    地上物，並請求被告將占有土地返還原告，自屬有據，應予
    准許，爰判決如主文第一、二、三項所示。
㈣、又按無法律上原因而受利益，致他人受損害者，應返還其利
    益，民法第179條定有明文。而無權占有他人之土地，依社
    會通常觀念可能獲得相當於租金之利益，並致土地所有權人
    無法對土地為使用收益，而受有同額之損害，為社會通常之
    觀念（最高法院61年台上字第1695號判例意旨參照）。被告
    既無權占用系爭土地，自是受有利益，故原告依不當得利之
    法律關係，請求被告給付相當於租金之損害，自屬有據。
㈤、再按地租不得超過地價百分之8。前項地價指法定地價。土地
    所有權人依本法所申報之地價，為法定地價，此觀土地法第
    110條、第148條規定甚明。惟前開規定係有關耕地租用地租
    之限制，於無權占有國有林地之不當得利損害賠償事件雖非
    當然一體適用，然未嘗不可據為計算賠償之標準。又上開百
    分之8限制，乃指租金之最高限額而言，並非必須照申報價
    額百分之8計算，尚須斟酌土地之位置，附近繁榮程度、使
    用人利用土地之經濟價值、所受利益等情事，以為決定。經
    查，被告無權占有系爭之土地，均為國有林地，位處山區，
    被告用以居住、種植作物，本院審酌上情，認原告主張按申
    報地價百分之5計算每年相當於租金之不當得利，似嫌過高
    ，認宜以申報地價百分之4計算，方屬適當。又系爭土地，1
    04年申報地價均為每平方公尺為50元；105年迄今，申報地
    價為每平方公尺均為52元，有地價查詢資料（本院卷第67頁
    至第69頁）附卷可佐。又本件原告於109年12月30日（卷第7
    頁）向本院起訴，是原告請求被告自本件起訴回溯5年相當
    於租金之不當得利，即自104年12月30日起算，亦屬有據。
    茲就原告得請求被告給付之數額，說明如下：
 1、被告邱來等11人無權占用如訴之聲明第一項土地面積共計94
    5.41平方公尺。【計算式：246.54+95.19+79.7+57.12+368.
    82+65.17+29.07+3.8=945.41】
　①返還5年不當得利部分：
    原告得請求被告邱來等11人給付自104年12月30日起至109年
    12月29日止，計5年相當於租金之不當得利9,830元【計算式
    ：〔50×945.41×4%×(2/365)〕+〔52×945.41×4%×4〕+〔52×945.41
    ×4%×(364/366)〕＝10+7,865+1,955=9,830(小數點以下無條件
    除去)】，原告請求逾此部分，為無理由，應予駁回。
　②按月返還不當得利部分：
　  被告邱來等11人另應自109年12月30日起至返還土地之日止
    ，按月給付原告163元【計算式：（52×945.41×4%）÷12＝163
    (小數點以下無條件捨去)】。原告請求逾此部分，為無理由
    ，應予駁回。
 2、被告邱文聰等4人無權占用如訴之聲明第二項土地面積共計3
    81.49平方公尺【111.54+27.34+31.02+4.03+97.09++97.55+
    12.92=381.49】。
　①返還5年不當得利部分：
    原告得請求被告邱文聰等4人給付自104年12月30日起至109
    年12月29日止，計5年相當於租金之不當得利3,966元【計算
    式：〔50×381.49×4%×(2/365)〕+〔52×381.49×4%×4〕+〔52×381.
    49×4%×(364/366)〕＝4+3,173+789=3,966 (小數點以下無條件
    捨去)】。原告請求逾此部分，為無理由，應予駁回。
　②按月返還不當得利部分：
    被告邱文聰等4人另應自109年12月30日起至返還土地之日止
    ，按月給付原告66元【計算式：（52×381.49×4%）÷12＝66(
    小數點以下無條件捨去)】。原告請求逾此部分，為無理由
    ，應予駁回。
 3、被告王慶祥無權占用如訴之聲明第三項土地面積共計2,674.
    18平方公尺(扣除被告邱來等11人占用部分)【計算式：(372
    7.5+38.65+234.93)-945.41-381.49=2,674.18】
　①返還5年不當得利部分：
    原告得請求被告王慶祥給付自104年12月30日起至109年12月
    29日止，計5年相當於租金之不當得利27,809元【計算式：〔
    50×2,674.18×4%×(2/365)〕+〔52×2,674.18×4%×4〕+〔52×2,674
    .18×4%×(364/366)〕＝29+22,249+5,531=27,809(小數點以下
    無條件捨去)】。原告請求逾此部分，為無理由，應予駁回
    。
　②按月返還不當得利部分：
    被告王慶祥另應自109年12月30日起至返還土地之日止，按
    月給付原告463元【計算式：（52×2,674.18×4%）÷12＝463(
    小數點以下無條件捨去)】。原告請求逾此部分，為無理由
    ，應予駁回。
㈥、末按給付無確定期限者，債務人於債權人得請求給付時，經
    其催告而未為給付，自受催告時起，負遲延責任。其經債權
    人起訴而送達訴狀，或依督促程序送達支付命令，或為其他
    相類之行為者，與催告有同一之效力；遲延之債務，以支付
    金錢為標的者，債權人得請求依法定利率計算之遲延利息；
    應付利息之債務，其利率未經約定，亦無法律可據者，週年
    利率為百分之5，民法第229條第2項、第233條第1項前段、
    第203條分別定有明文。是原告請求被告返還五年不當得利
    並按月給付不當得利，併請求自110年10月14日起至清償日
    止，按週年利率百分之五計算之利息，核屬有據，爰判決如
    主文第四、五、六項所示。
五、本判決原告陳述除按月給付部分外，其餘願供擔保以代釋明
    聲請宣告假執行，惟本判決原告勝訴之金額未逾50萬元，爰
    依民事訴訟法第389條第1項第5款規定，依職權宣告假執行
    。原告雖陳明願供擔保請准宣告假執行，就原告勝訴部分，
    亦僅係促本院依職權發動而已，爰不另為准駁諭知。至原告
    敗訴部分，其假執行之聲請，失其所附，應併予駁回。
六、本件事證已臻明確，兩造其餘攻擊防禦方法及證據資料，經
    本院斟酌後，認均不足以影響本判決之結果，自無逐一詳予
    論駁之必要，併此敘明。
七、據上論結，本件原告之訴為一部有理由，一部無理由，依民
    事訴訟法第79條，判決如主文。
中　　華　　民　　國　　110 　年　　10　　月　　28　　日
                    民事第三庭法  官  柯月美
以上正本係照原本作成
如對本判決上訴須於判決送達後20日內向本院提出上訴狀。
如委任律師提起上訴者，應一併繳納上訴審裁判費。
                              書記官  戴睦憲
中　　華　　民　　國　　110 　年　　10　　月　　28　　日